【裁判字號】    89,上訴,2324
【裁判日期】    900328
【裁判案由】    毒品危害防制條例
【裁判全文】
臺灣高等法院臺中分院刑事判決                  八十九年度上訴字第二三二四號
    上  訴  人  臺灣台中地方法院檢察署檢察官
    被      告  乙○○
右上訴人因被告違反麻醉藥品管理條例案件，不服臺灣臺中地方法院中華民國八十三
年三月廿五日第一審判決（民國八十三年度訴緝字第二二二號，起訴案號：臺灣臺中
地方法院檢察署民國八十二年度偵字第一三四四四、一四五○八、一四七一四號；移
送併案審理案號：八十三年度偵字第五五三一號），提起上訴，經本院補充判決後，
為最高法院檢察署檢察總長提起非常上訴，嗣經最高法院撤銷依判決前之程序更為審
判，本院判決如左：
    主  文
原判決關於非法吸用化學合成麻醉藥品部分撤銷。
乙○○連續施用第二級毒品，累犯，免刑。
    事  實
一、乙○○曾因槍砲彈藥刀械管制條例案件，經臺灣臺中地方法院判處有期徒刑四月
    確定，於民國（下同）八十一年十一月廿日易科罰金執行完畢。仍不知悔改，復
    基於概括犯意，(1)自八十二年六月中旬某日至八十二年九月八日止，在臺中市○
    ○街九十六巷一弄六號住處，連續非法吸用化學合成麻醉藥品安非他命，約每月
    吸食一次，八十二年九月十日晚上九時許，在臺中市○○○路○段一三八巷卅九
    號為警查獲。(2)又於八十三年二月二十三日上午，在上址住處，以相同之手法施
    用安非他命一次，嗣於同年月二十四日十九時三十分許，為警察前往臨檢採集其
    尿液而查獲。
二、案經臺中市警察局移送臺灣臺中地方法院檢察署檢察官偵查起訴及移送併案審理
    ，嗣由本院裁定送觀察、勒戒後，已無繼續施用毒品傾向。
    理  由
一、右開犯罪事實，業據被告坦承不諱，其尿液經檢驗結果，呈甲基安非他命陽性反
    應，亦有臺中市衛生局出具之尿液檢驗成績書二紙在卷可稽。被告自白核與事實
    相符，罪證明確。
二、被告行為後，毒品危害防制條例已於八十七年五月二十日公布，自同月二十二日
    起施行，以之與行為時之麻醉藥品管理條例相比較結果，以裁判時之新法即毒品
    危害防制條例之規定有利於被告，自應適用該新法。核被告所為，係犯毒品危害
    防制條例第十條第二項之施用第二級毒品罪其持有毒品之低度犯行應為較高度之
    施用毒品犯行所吸收不另論罪。被告於犯罪事實(2)所載之施用安非他命犯行，雖
    未經公訴人起訴，但與已訴部分有連續犯裁判上一罪關係，復經檢察官移送併案
    審理，本院自得依法論究。被告先後多次施用毒品行為犯罪構成要件相同，顯係
    基於概括之犯意為之，為連續犯以一罪論。被告有事實欄所載科刑及執行紀錄，
    有本院被告全國前案紀錄表在卷可稽，其於有期徒刑執行完畢後，在五年以內再
    犯本件有期徒刑以上之罪，為累犯。被告經本院依職權裁定送觀察、勒戒後，認
    無繼續施用毒品之傾向，有台灣台中看守所附設勒戒所九十年二月二十一日九十
    中所正總字第０五九一號號函送之證明書一份附卷可參，應依法為免刑之判決。
    原審予以論罪科刑固非無見，惟查：原判決未及就檢察官移送併案之犯罪事實(2)
    所載被告施用安非他命行為併予審理；復未及依修正後之毒品危害防制條例之規
    定為免刑之判決容有可議，檢察官上訴意旨亦指摘及此，為有理由，應由本院將
    原判決關於非法吸用化學合成麻醉藥品部分撤銷，而為免刑之判決。
據上論斷，應依刑事訴訟法第三百六十九條第一項前段、第三百六十四條、第二百九
十九條第一項但書，毒品危害防制條例第十條第二項、第二十條第二項、第三十五條
第三款，刑法第十一條前段、第二條第一項前段、第五十六條、第四十七條，判決如
主文。
本案經檢察官甲○○到庭執行職務。
中      華      民      國    九十      年      三      月    二十八    日
                                臺灣高等法院臺中分院刑事第七庭
                                      審判長法  官  林  榮  龍
                                            法  官  黃  日  隆
                                            法  官  江  錫  麟
右正本證明與原本無異。
不得上訴
                                            書記官  謝  雅  惠
中      華      民      國      九十      年      三      月   二十九   日
                                                                        Ｄ


司法院資訊處製作；財團法人民間司法改革基金會備份。
